# 请教陈版关于递延所得税的两个问题

提问人：mytruth 时间：2011-08-11 22:03:29
1 、准则讲解上说，非同一控制下企业合并中，如果选择免税合并，则产生的商誉计税基础为 0 ，虽然商誉的账面价值和计税基础有差异，但是不确认递延所得税负债。 请问陈版：（ 1 ）此时商誉的计税基础为什么是 0 呢？ （ 2 ）如果是应税合并，那么此时商誉的计税基础，应该还是 0 吧？此时是不是应该确认递延所得税负债？
2 、分期付款购买的固定资产，账面价值为折现后的现值，会计上折旧也要按照现值来计提折旧，此时税法上认可的计税基础是怎么确定的呢？税法上认可的可以扣除的折旧是按照已经支付的分期付款价格来确认吗？

回答人：chenyiwei
1 、《讲解 2010 》在此问题上的表述是不恰当的。本版面上已有一些这个问题的讨论，你可以搜索一下。 2 、关于分期付款购买的固定资产的计税基础问题，所得税法及其实施条例中没有直接规定。但《实施条例》第五十八条规定：“融资租入的固定资产，以租赁合同约定的付款总额和承租人在签订租赁合同过程中发生的相关费用为计税基础；租赁合同未约定付款总额的，以该资产的公允价值和承租人在签订租赁合同过程中发生的相关费用为计税基础。”在国家税务总局编写的条例释义中，对该条解释为：
实施条例规定，融资租入的固定资产，以租赁合同约定的付款总额和承租人在签订租赁合同过程中发生的相关费用为入账价值，租赁合同未约定付款总额的，以该资产的公允价值和承租人在签订租赁合同过程中发生的相关费用为入账价值。也就是说，条例并未规定计算最低租赁付款额的现值，这与会计准则的规定是有差异的。从经济实质来看，融资租入固定资产与具有融资实质的分期付款购入固定资产相似。相应的，出租方应为提供贷款确认一部分利息收入，承租方应为延期付款承担一部分利息费用。因而，会计准则规定按最低租赁付款现值和公允价值两者中的较低者作为固定资产入账价值，最低租赁付款额与最低租赁付款现值或公允价值的差额作为未实现融资费用处理，在租赁期内按实际利率法摊入财务费用。但条例采用相对简化的处理方式，按合同规定的租赁付款额或者公允价值作为固定资产的入账价值，将会计准则中确认的未实现融资费用直接计入固定资产原值，然后分期计提折旧，与会计准则规定的在租赁期内摊入财务费用相比，差别不大，对应纳税所得额的影响也不大，而且由于有合同参照、不需要确定折现率、不需要计算现值，因而比会计准则的规定更直观、更简单。同时，为了防止有些租赁合同对付款总额没有约定，而可能造成的实践操作困难，本条明确规定，对于租赁合同未约定付款总额的，以该资产的公允价值和承租人在签订合同过程中发生的相关费用为计税基础，作为补充的确定方式，避免了可能存在的漏洞。能造成的实践操作困难，本条明确规定，对于租赁合同未约定付款总额的，以该资产的公允价值和承租人在签订合同过程中发生的相关费用为计税基础，作为补充的确定方式，避免了可能存在的漏洞。